臺灣高等法院民事裁定　　　　　　　　　 96年度抗字第325號
抗告人　甲○○
上列抗告人因與相對人乙○○間返還提存物事件，對於中華民國
九十六年一月三十一日臺灣臺北地方法院九十六年度聲字第一三
一號所為裁定，提起抗告，本院裁定如下：
    主  文
抗告駁回。
抗告費用由抗告人負擔。
    理  由
一、原裁定意旨略以：「就聲請人（本件抗告人）所提三份存證
    信函內容觀之，乃係催告相對人（本件相對人）受領房屋之
    返還，亦即就本案確定判決敗訴部分提出準備返還房屋之通
    知，並非催告相對人行使免為假執行所受損害之權利。難認
    聲請人已定二十日以上期間催告或通知受擔保利益人行使權
    利，而相對人未為行使。聲請人之聲請不符返還擔保金之要
    件，自不能准許。」等語。
二、抗告意旨略以：「九十五年度執字第五四九三六號執行程序
    （下稱五四九三六號執行程序）已併入並為九十五年度執字
    第五七００一號執行程序（下稱第五七００一號執行程序）
    所取代，則應供擔保之原因已消滅。」等語。
三、按返還擔保金，依民事訴訟法第一百零六條準用第一百零四
    條之規定，須符合: (一)應供擔保之原因消滅(二)供擔保人證明
    受擔保利益同意返還(三)訴訟終結後供擔保人證明已定二十日
    以上之期問催告受擔保利益人行使權利而未行使，或法院依
    供擔保人之聲請，通知受擔保利益人於一定期間內行使權利
    並向法院為行使權利之證明而未證明等要件之一，法院始得
    裁定返還擔保金。經查抗告人於原法院提出九十五年一月二
    十日、九十五年五月十五日、九十五年六月二十九日三份存
    證信函，以資作為其已於訴訟終結後定二十日以上期間催告
    相對人行使權利而未行使之憑據。惟核其內容，應係催告相
    對人受領台北市○○路八七號一樓房屋之返還，亦即抗告人
    就其本案確定判決敗訴部分提出準備返還房屋之通知，並非
    催告相對人行使免為假執行所受損害之權利。是原裁定認為
    抗告人難認已定二十日以上之期間催告或通知受擔保利益人
    ( 即相對人)行使權利，而駁回抗告人於原法院返還擔保金
    之聲請，於法並無違誤。
四、又按強制執行法第三十三條所謂應合併其執行程序，係指先
    聲請執行債權人之執行案件與再聲請執行債權人之執行案件
    ，其執行程序應予以合併實施而言，但後聲請執行事件仍屬
    獨立之執行程序，與先執行債權人具有同等之地位。（見最
    高法院八十八年度台抗三四二號裁判）是僅於先執行債權人
    繼續執行時，後聲請執行者之地位潛在而已，並非因合併執
    行，致後聲請執行之程序失其效力。是後聲請執行之第五四
    九三六號執行程序，雖已併入先聲請執行之第五七００一號
    執行程序，惟依上說明，第五四九三六號執行程序仍有效獨
    立存在，僅居於潛在地位，並非為第五七００一號執行程序
    所取代。從而，抗告意旨稱第五七００一號執行程序已為第
    五七００一號執行程序所取代，應供擔保之原因已消滅云云
    ，顯有誤會，應不足採。抗告意旨執此指摘原裁定不當，求
    為廢棄，為無理由，應予駁回。
五、據上論結，本件抗告為無理由，爰裁定如主文。
中　　華　　民　　國　　96　　年　　4 　　月　　3 　　日
                    民事第三庭
                        審判長法　官   林敬修
　　　　　　　　　　　　　　  法　官   黃騰耀
　　　　　　　　　　　　  　　法　官   藍文祥
正本係照原本作成。
本裁定除以適用法規顯有錯誤為理由，並經本院許可外，不得再
抗告。如提起再抗告，應於收受後10日內委任律師為訴訟代理人
向本院提出再抗告狀。並繳納再抗告費新台幣一千元。
中　　華　　民　　國　　96　　年　　4 　　月　　4 　　日
　　　　　　　　　　　　　　　書記官   顧倪淑貞
